臺灣臺中地方法院交通事件裁定　　　　　　　　　　九十三年度交聲字第一六七號
　　原處分機關　交通部公路總局臺中區監理所
　　受 處分 人　新鎮吉業工業股份有限公司
　　代　表　人　蔡素珍
右列受處分人因違反道路交通管理處罰條例案件，對於交通部公路總局臺中區監理所
民國九十三年一月二十七日所為之裁決（中監違字第裁六○─Ｈ00000000號
裁決書），聲明異議，本院裁定如左：
    主  文
異議駁回。
    理  由
一、原處分機關略以：受處分人新鎮吉工業股份有限公司，其所有之車號Ｙ三─四三
    九六號自小客車，於民國九十二年五月二十四日十時許，在臺中縣烏日鄉○○路
    與太明路口處，因：行經有燈光號誌管制之交岔路口闖紅燈與違反本條例之行為
    ，不聽勤務人員制止等違規事實，經臺中縣警察局烏日分局員警逕行舉發，受處
    分人未於限期內到案申訴，經向原舉發機關查證違規屬實，該所遂於九十三年一
    月二十七日以中監違字第裁六○─Ｈ00000000號裁決書，裁處違反道路
    交通管理處罰條例第五十三條第一項、六十條第一項等規定，處罰鍰新臺幣一萬
    一千四百元整，逾期則依違反道路交通管理事件統一裁罰標準表及裁決書處罰主
    文裁處，於法並無不合等語。
二、本件受處分人新鎮吉工業股份有限公司則以：駕駛人黃英棋於該時、地，因通過
    路口被警攔下，認定有闖紅燈之嫌（實為一閃亮紅燈之路口），而開具告發單；
    請查明有何不能、不宜攔截製單告發；既有要求駕駛人出示證件，為何無開具罰
    單給處分人？為何不要求罰單簽字？爰聲明異議云云。
三、按汽車駕駛人，行經有燈光號誌管制之交岔路口闖紅燈者，處新臺幣一千八百元
    以上五千四百元以下罰鍰，並記違規點數三點；汽車駕駛人，駕駛汽車有違反本
    條例之行為，經交通勤務警察制止時，不聽制止或拒絕停車接受稽查而逃逸者，
    除按各該條規定處罰外，處新臺幣三千元以上六千元以下罰鍰，並記違規點數一
    點；汽車駕駛人之行為有不服指揮稽查而逃逸之情形，當場不能或不宜攔截製單
    舉發者，得對汽車所有人逕行舉發處罰；前項逕行舉發，應記明車輛牌照號碼、
    車型等可資辨別之資料，察明汽車所有人姓名或名稱、住址後，製單舉發處罰之
    ；汽車行駛至交岔路口，其行進應遵守燈光號誌或交通警察之指示。道路交通管
    理處罰條例第五十三條、第六十條第一項、第六十三條第一項第一款、第三款、
    第七條之二第一項第一款、第四款、第二項與道路交通安全規則第一百零二條第
    一項第一款及違反道路交通管理事件統一裁罰標準表分別定有明文。
四、經查，本件受處分人新鎮吉工業股份有限公司，其所有之車號Ｙ三─四三九六號
    自小客車，於上開時、地，行經有燈光號誌管制之交岔路口闖紅燈及違反本條例
    之行為，不聽勤務人員制止等違規事實，係經臺中縣警察局烏日分局員警執勤時
    ，發現該車行經設有燈光號誌管制之烏日鄉○○路與太明路口闖紅燈，經攔停告
    知違規事實，詎駕駛人請求免罰不成，拒不出示證件，遂採逕行舉發等情，此有
    原舉發單位舉發之違反道路交通管理事件通知單、九十二年十二月二十六日之書
    函、裁決書等附卷可憑。另據原舉發機關執勤員警即證人楊謹銘於九十三年四月
    二日在本院接受訊問時結證稱：「該路口明確有號誌，異議人闖紅燈行為明確；
    該處絕對是紅燈，不是閃燈，號誌也沒有故障的情形；他當時闖紅燈，我超前將
    他攔檢，他停車在路旁並下車，我請他出示駕照、行照，他叫我不要開或開輕一
    點的罰單，我說一定要據實開罰單，他一直不肯拿駕照、行照出來；我是看他的
    車號逕行舉發，因為他不肯拿出證件；兩車距離不到十公尺，大概三、四公尺，
    我們不可能在一百公尺的距離攔停」等語。況據本院函查九十二年五月二十三日
    至二十五日烏日鄉○○路與太明路口是否有設置交通號誌管制一事，交通部公路
    總局第二區養護工程處臺中工務段函覆稱：「調查地點烏日鄉○○路南端、北端
    兩處路口，設置三色號誌多時段運作時間，自六時起至二十三時止，皆二時相，
    幹道九十秒，支道三十秒，運作情況正常，無故障維修紀錄」，此有該工務局九
    十三年六月十五日之函件在卷可佐。再據該工務局之工務員即證人魏晉於九十三
    年七月八日在本院結證稱：「（提示卷附時相表，是否為五月二十三日、二十四
    日兩天全部的紀錄？）答：是。但有部分錯誤，太明南路應更正為太明路；該地
    點該二日，並無號誌故障的情形」等語。是受處分人辯稱該路口確實是閃光燈號
    云云，要屬卸責之詞，不足採信。此外，本院經查亦無任何證據足資證明執勤員
    警有捏造事實、違法取締之情事，則執勤警員本其加強道路交通管理、維護交通
    秩序、確保安全職責所為之逕行舉發，自應受到合法、正確而真正之推定。受處
    分人所有之車輛，確有上開違規事實，堪以認定。從而，原處分機關據以援引上
    開規定，裁處受處分人罰鍰新臺幣一萬一千四百元整，逾期則依裁決書處罰主文
    規定處罰，並無不當，本件異議為無理由，應予駁回。
五、據上論斷，應依道路交通管理處罰條例第八十七條、道路交通案件處理辦法第十
    九條，裁定如主文。
中      華      民      國      九十三      年      七    月    十五    日
    臺灣臺中地方法院交通法庭
                                    法  官  張  清  洲
右正本證明與原本無異。
如不服本裁定，應於送達後五日內，向本院提出抗告狀。
                                    書記官
中      華      民      國      九十三      年      七    月    十五    日
